【裁判字號】    99,易,358
【裁判日期】    990429
【裁判案由】    毒品危害防制條例
【裁判全文】
臺灣臺中地方法院刑事判決               99年度易字第358號
公  訴  人  臺灣臺中地方法院檢察署檢察官
被      告  甲○○
上列被告因違反毒品危害防制條例案件，經檢察官提起公訴（98
年度毒偵字第4295號），於本院準備程序，被告就被訴事實為有
罪之陳述，經本院告知簡式審判程序意旨，並聽取當事人之意見
後，裁定改行簡式審判程序，本院判決如下：
    主  文
甲○○施用第二級毒品，處有期徒刑參月，如易科罰金，以新臺
幣壹仟元折算壹日。
    犯罪事實
一、甲○○曾因施用毒品案件，經本院以96年度毒聲字./第1379
    號裁定令入勒戒處所施以觀察、勒戒後，認無繼續施用毒品
    之傾向，於民國97年1月7日執行完畢而釋放，並經臺灣臺中
    地方法院檢察署檢察官以96年度毒偵字第6389號為不起訴處
    分確定。猶不知悔改，於前開觀察、勒戒執行完畢釋放後5
    年內之98年8月23日晚上8時許，復基於施用第二級毒品甲基
    安非他命之犯意，於其位於臺中縣大雅鄉○○路152巷7號4
    樓之2之住處內，以將甲基安非他命置於玻璃球內燒烤後吸
    食煙霧之方式（該玻璃球吸食器未據扣案），施用第二級毒
    品甲基安非他命1次。嗣甲○○於98年8月26日下午4時許，
    至臺中縣警察局豐原分局馬岡派出所接受強制尿液採驗，其
    結果呈安非他命、甲基安非他命陽性反應，而查悉上情。
二、案經臺中縣警察局豐原分局報請臺灣臺中地方法院檢察署檢
    察官偵查起訴。
    理  由
一、按除簡式審判程序及簡易程序及第376條第1款、第2款所列
    之罪之案件外，第一審應行合議審判，又除被告所犯為死刑
    、無期徒刑、最輕本刑為3年以上有期徒刑之罪或高等法院
    管轄第一審案件者外，於刑事訴訟法第273條第1項程序進行
    中，被告先就被訴事實為有罪之陳述時，審判長得告知被告
    簡式審判程序之旨，並聽取當事人、代理人、辯護人及輔佐
    人之意見後，裁定進行簡式審判程序；刑事訴訟法第284條
    之1、第273之1條第1項分別定有明文。查本件被告甲○○所
    犯係屬刑事訴訟法第376條第1款所列之最重本刑為3年以下
    有期徒刑之罪，依法獨任進行審理程序，又被告於本院行準
    備程序時就被訴事實為有罪之陳述，依前揭規定，經聽取當
    事人之意見後，裁定改行簡式審判程序。又簡式審判程序之
    證據調查，依刑事訴訟法第273條之2規定，不受同法第159
    條第1項審判外陳述排除之限制，再被告對於卷內之各項證
    據，亦不爭執證據能力，故卷內所列之各項證據，自得作為
    證據，合先敘明。
二、次按犯毒品危害防制條例第10條施用第一、二級毒品之罪者
    ，檢察官應先聲請法院裁定將被告令送勒戒處所觀察、勒戒
    ，經觀察、勒戒後，認無繼續施用毒品傾向者，應即釋放，
    並為不起訴之處分或不付審理之裁定；認有繼續施用毒品傾
    向者，應由檢察官聲請法院裁定令入戒治處所施以強制戒治
    ，且經觀察、勒戒或強制戒治執行完畢釋放後，5年內再犯
    第10條之罪，檢察官應依一般刑事訴訟程序予以起訴論罪科
    刑，此觀諸毒品危害防制條例第20條第1項、第2項、第23條
    第2項前段規定自明。查被告甲○○甫於97年1月7日因觀察
    、勒戒執行完畢而釋放，揆諸前開規定，本案檢察官逕行起
    訴，核無違誤，自應由本院依法判決。
三、上揭犯罪事實，業據被告甲○○於警詢及本院審理時均坦承
    不諱，而為警所採之尿液，經送鑑驗結果確呈安非他命、甲
    基安非他命陽性反應，亦有中山醫學大學附設醫院檢驗科藥
    物檢測中心於98年9月3日出具之尿液檢驗報告1份附卷可稽
    。此外復有應受尿液採驗人尿液檢體採集送驗紀錄表1份在
    卷可證。足徵被告自白因有其他證據可補強，且查與事實相
    符，足予憑採。本案事證明確，被告犯行已經證明，應依法
    論科。
四、核被告甲○○所為，係犯毒品危害防制條例第10條第2項之
    施用第2級毒品罪。被告施用第2級毒品前持有第2級毒品之
    低度行為，應為其施用第2級毒品之高度行為所吸收，不另
    論罪。爰審酌被告前有施用毒品之前科，經觀察、勒戒後，
    仍不知悔改警惕，猶繼續施用毒品，被告顯未能善體國家設
    置觀察、勒戒機構，協助毒品施用者戒除毒害之良法美意，
    兼衡以被告犯罪之動機、方法、手段、智識能力暨犯後已坦
    承犯行，態度良好等一切情狀，量處如主文所示之刑，並諭
    知易科罰金之折算標準。
五、依刑事訴訟法第273條之1第1項、第299條第1項前段、第310
    條之2、第454條第1項，毒品危害防制條例第10條第2項，刑
    法第11條前段、第41條第1項前段，刑法施行法第1條之1，
    判決如主文。
六、如不服本判決，應於收受送達後10日內向本院提出上訴書狀
    ；並應敘述具體理由；其未敘述上訴理由者，應於上訴期間
    屆滿後20日內向本院補提理由書（均須按他造當事人之人數
    附繕本）「切勿逕送上級法院」。
本案經檢察官乙○○到庭執行職務。
中    華    民    國    99    年    4     月    29    日
                  刑事第七庭    法  官  黃賢婷
以上正本證明與原本無異。
                                書記官  江美琪
中    華    民    國    99    年    4    月     29    日
附錄本案論罪科刑法條：
毒品危害防制條例第10條第2項
施用第二級毒品者，處3年以下有期徒刑。

司法院資訊處製作；財團法人民間司法改革基金會備份。
